---
title: "Limpieza_datos"
output: html_document
---

Creare en este espacio el correspondiente archivo en markdown con el fin de visualizar las salidas en Github

#Iniciamos importando las librerias necesarias para realizar cargue y limpieza de datos
```{r}
library(dplyr)
library(tidyr)
library(readxl)
```

#Es necesario en mi caso instaar la libreria "here", con el fin de poder identificar la ruta cuando se encuentra en OneDrive

```{r}
#install.packages("here")
#library(here)
```



## Cada codigo en esta ocasion esta subsegmentado

```{r}
library(readxl)
Calificaciones1 <-read_excel(here("Datos","Calificaciones1.xlsx"))
Calificaciones2 <-read_excel(here("Datos","Calificaciones2.xlsx"))

head(Calificaciones1)
head(Calificaciones2)

```

```{r}
# Cargar datos de ejemplo
data(mtcars)

# Crear un gráfico de dispersión entre el peso del auto y el consumo de gasolina
plot(mtcars$wt, mtcars$mpg,
     main = "Relación entre Peso y Consumo de Gasolina",
     xlab = "Peso del Vehículo (wt)",
     ylab = "Millas por Galón (mpg)",
     pch = 19,             # Tipo de punto (círculo sólido)
     col = "blue")         # Color de los puntos

```

